【裁判字號】    90,易,2863
【裁判日期】    901012
【裁判案由】    賭博
【裁判全文】
臺灣板橋地方法院刑事判決                          九十年度易字第二八六三號
    公  訴  人  臺灣板橋地方法院檢察署檢察官
    被      告  丙○○
右列被告因賭博案件，經檢察官請以簡易判決處刑〔聲請簡易處刑書案號九十年度偵
字第二五三六號〕，暨移請併案審理〔九十年度偵字第二五０六號〕，經本院認有刑
事訴訟法第四百五十一條之一第四項但書之情形，改依通常程序審判，本院判決如左
：
    主  文
丙○○共同以賭博為常業，處有期徒刑肆月，如易科罰金，以參佰元折算壹日，扣案
如附表壹、貳所示物品，均沒收。
    事  實
壹、丙○○基於常業賭博之犯意，反覆於〔一〕民國〔下同〕九十年一月二十三日，
    夥同與其具犯意聯絡、姓名年籍不詳、綽號『阿文』之成年男子，由『阿文』提
    供電動賭博機具『小瑪琍』陸台，丙○○以每日新台幣〔下同〕貳仟伍佰元之代
    價受僱於『阿文』，而將上開電動賭博機具擺設在臺北縣永和市○○路一六一號
    騎樓前之公眾得出入之場所，而與不特定之賭客賭博財物。其賭博方式，賭客選
    定電動賭博機具後，即以現金壹拾元投入機具，機具逕自顯示伍分，嗣由賭客下
    押不等之分數與上開賭具對賭，押中者可贏得相當倍數之分數，若未押中，所押
    分數即賭資則歸『阿文』等贏得，賭客並得以所累積之分數依上開比率逕按機具
    上之退幣鍵以兌換現金。〔二〕丙○○延續上開犯意，並與其父親乙○○〔男，
    二十三年九月二十三日生，身分證統一編號：Ｚ000000000號，未據起
    訴〕暨某年籍不詳之『張』姓成年人基於犯意之聯絡，於九十年一月二十五日，
    由該年籍姓名不詳之成年人提供電動賭博機具『小瑪琍』參台，乙○○允其擺設
    於臺北縣永和市○○路二０七號前樓前之公眾得出入之場所，而與不特定之賭客
    賭博財物。其賭博方式，賭客選定電動賭博機具後，即以現金以壹比壹之方式押
    注與機台對賭，押中者可贏得相當倍數之分數，若未押中，賭資則歸上開『張』
    姓之成年人等贏得，賭客並得以所累積之分數，向乙○○設置，由丙○○『在場
    經管』之檳榔攤兌取等值之檳榔、香煙或飲料。丙○○反覆以同種類之賭博行為
    為目的為上開犯行而恃之為常業。
貳、嗣先於九十年一月二十三日晚上七時十分許，在臺北縣永和市○○路一六一號騎
    樓前，經警查獲，並扣得附表壹所示當場賭博之機具及在賭檯上之財物，再於九
    十年一月二十五日晚上十一時二十分許，在臺北縣永和市○○路二０七號前樓前
    ，經警查獲，並扣得附表貳所示當場賭博之機具及在賭檯上之財物。
參、案經臺北縣警察局永和分局移送臺灣板橋地方法院檢察署檢察官偵查後，聲請以
    簡易判決處刑，本院認有刑事訴訟法第四百五十一條之一第四項但書之情形，改
    依通常程序審判。
    理  由
壹、訊據被告丙○○，就事實欄壹之〔一〕部份，供稱：「〔聲請簡易判決處刑書所
    訴之犯罪事實〕無〔意見〕，我是受僱的。」、「是的〔於事實欄壹之(一)所示
    時地擺設電動賭博機具供人賭博財物。〕，我是受僱『阿文』」、「〔阿文〕給
    我日薪貳仟伍佰元，〔賭客〕投拾元，有伍分，押了燈就跑，押中就得分數，當
    時沒有人兌現。」、「貳仟零玖拾元在機台內取出來。」、「我是受僱的，我也
    不知道這樣就犯罪。」〔參見本院九十年八月三十日訊問筆錄〕、「起訴書〔指
    聲請簡易判決處刑書〕所訴犯罪事實，沒有意見，我確實有在永平路一六一號前
    騎樓前受阿文僱用，用小瑪琍給人賭博，我是日薪貳仟伍佰元，當時沒有人來玩
    ，所以不知道是否可兌現。」〔參見本院九十年十月十一日審判筆錄〕；就事實
    欄壹之〔二〕部份，供稱：「檳榔攤是我朋友開的，攤位是我父親〔指乙○○〕
    的，但是我父親給人寄擺電玩，是我父親打電話給我，我才過去的。」、「那是
    我父親的攤位，我當時想我父親，案發時我父親在場。」、「是我父親〔乙○○
    〕的攤位，他〔乙○○〕給人擺設〔電玩〕的，我父親〔是〕乙○○。」〔參見
    本院九十年八月三十日訊問筆錄〕、「那攤位是我爸爸的。」〔參見本院九十年
    十月十一日審判筆錄〕等。查：
    一、事實欄壹之〔一〕部份，業據被告自白：「起訴書〔指聲請簡易判決處刑書
        〕所訴犯罪事實，沒有意見，我確實有在永平路一六一號前騎樓前受阿文僱
        用，用小瑪琍給人賭博，我是日薪貳仟伍佰元，... 」〔參見本院九十年十
        月十一日審判筆錄〕、「「〔阿文〕給我日薪貳仟伍佰元，〔賭客〕投拾元
        ，有伍分，押了燈就跑，押中就得分數，... 」、「貳仟零玖拾元在機台內
        取出來。」〔參見本院九十年八月三十日訊問筆錄〕、「〔事實欄壹之(一
        )所示電動賭博機具)是二比一的，投拾元為伍點〔分〕，如有押中，視押中
        的倍數相乘，換錢是直接按退幣鍵即可。」〔參見九十年度偵字第二五三六
        號卷第六頁反面〕、「有看到客人去玩〔右開電動賭博機具〕」〔參見同上
        偵卷第十四頁反面〕，復有扣案如附表壹所示物品足佐，堪認被告之自白與
        事實相符，足為認定右開事實之依據。審酌被告供明「有看到客人去玩〔右
        開電動賭博機具〕」、「〔賭客〕如有押中，視押中的倍數相乘，換錢是直
        接按退幣鍵即可。」，已見被告有事實欄壹之〔一〕所示犯行，其於本院審
        理時，或以「當時沒有人兌現。」、「我也不知道這樣就犯罪。」等云云置
        辯，未便遽信。
    二、事實欄壹之〔二〕部份，業據〔一〕證人即被告之父親乙○○到庭證稱：「
        檳榔攤是我擺的，當時因為要過年，有人來擺〔併辦之電動賭博機具小瑪琍
        〕，... ，我就給他〔指事實欄壹之(二)所示『張』姓之人)擺。」〔參見
        本院九十年十月十一日審判筆錄〕。〔二〕證人即查獲本案之員警甲○○於
        本院審理時結證稱：「〔查獲時〕當時丙○○在場，丙○○在檳榔攤那邊。
        」〔參見本院九十年十月十一日審判筆錄〕。〔二〕被告供稱：「... 攤位
        是我父親〔指乙○○〕的，但是我父親給人寄擺電玩，... 」〔參見本院九
        十年八月三十日訊問筆錄〕、「〔附表貳編號一所示電動賭博機具〕我是於
        九十年元月二十五日下午十九時許開始擺設。」、「〔附表貳編號一所示電
        動賭博機具〕不是〔被告所有〕，是一位張姓男子所寄放擺設的。..... 」
        、「〔附表貳編號一所示電動賭博機具〕...  有插電營業。」、「客人以
        投幣方式把玩，後以洗分方式換取檳榔及香煙和啤酒。〔開分暨兌換比〕為
        壹比壹。」〔參見九十年度偵字第二五０六號卷第五頁反面、第六頁正面〕
        、「〔擺設附表貳編號一所示電動賭博機具後〕有〔賭客把玩使用〕」〔參
        見同上偵卷第十五頁反面〕，參者互核相符，復有扣案如附表貳所示物品足
        佐。以被告於案發之際在場，經管檳榔攤，受理賭客洗分兌換檳榔及香煙等
        物，堪認被告係以自己犯罪之意思參與事實欄壹之〔二〕所示犯行。
    三、按「刑法上所謂常業犯，指反覆以同種類行為為目的之社會活動之職業性犯
        罪而言，至於犯罪所得之多寡，是否恃此犯罪為唯一之謀生職業，則非所問
        ，縱令兼有其他職業，仍無礙於該常業犯罪之成立。」〔最高法院八十五年
        度台上字第五一０號判例意旨〕，細索被告於事實欄〔一〕、〔二〕所示時
        、地所為之社會活動屬同種類，併於九十年一月二十三日經警查獲後，賡為
        事實欄壹之〔二〕所示犯行，析被告之犯意，顯在反覆以同種類之賭博行為
        為目的為右開犯行而恃之為常業。
    四、本件事證明確，被告之右開犯行，堪予認定。
貳、核被告丙○○所為，係犯刑法第二百六十七條之常業賭博罪。聲請簡易判決處刑
    書認被告所為，係犯刑法第二百六十六條第一項前段之普通賭博罪，尚有未洽，
    起訴法條應予變更。又被告所為事實欄壹之〔二〕所示犯行，聲請簡易判決處刑
    書雖未敘及，惟與聲請簡易判決部份，有實質上一罪之關係，為起訴效力所及，
    本院自得併予審究。被告就事實欄壹之〔一〕所示犯行，與綽號『阿文』之成年
    人間，就事實欄壹之〔二〕所示犯行，與乙○○及事實欄壹之〔二〕所示『張』
    姓之成年人間，有犯意之聯絡與行為之分擔，為共同正犯。爰審酌被告犯罪之動
    機、目的、所生危害暨犯罪後態度等一切情狀，量處如主文所示之刑，並諭知易
    科罰金之折算標準。扣案如附表壹、貳所示物品，併依法宣告沒收。
參、末按「本條例所稱電子遊戲場業，指設置電子遊戲機供不特定人益智娛樂之營利
    事業。」、「電子遊戲機不得有賭博或妨害風化之設計及裝置。」，電子遊戲場
    業管理條例第三條、第四條第二項定有明文。析索立法意旨，係指「充賭具或妨
    害風化使用之電子遊戲機」，根本不得據前開條例第十五條之規定辦理營利事業
    登記，據此，行為人將所謂『電子遊戲機』供人把玩賭博財物，該項機具即係賭
    具。被告將附表壹編號一、附表貳編號一所示機具供不特定賭客把玩，賭客並得
    以所累積之積分『洗分』，業見前述，堪認被告本即將上開機具充『賭具』，根
    本不得據前開條例第十五條之規定辦理營利事業登記，未便遽認被告有何違反電
    子遊戲場業管理條例第十五條規定之情事，附此敘明。
肆、證人乙○○〔男，二十三年九月二十三日生，身分證統一編號：Ｚ000000
    000號，未據起訴〕涉賭博犯嫌部份，另函請臺灣板橋地方法院檢察署檢官偵
    辦，附此敘明。
據上論斷，應依刑事訴訟法第四百五十二條、第二百九十九條第一項前段、第三百條
，刑法第二十八條、第二百六十七條、第二百六十六條第二項、第四十一條第一項前
段，罰金罰鍰提高標準條例第一條前段、第二條，判決如主文。
本案經檢察官伍逸康到庭執行職務。
中      華      民      國      九十      年      十      月    十二    日
                                  臺灣板橋地方法院刑事第五庭
                                          法  官    陳福來
右正本證明與原本無異。
如不服本判決，應於判決送達後十日內，向本院提出上訴狀。
                                          書記官    陳春銘
中      華      民      國      九十      年      十      月    十六    日
附錄本案論罪科刑法條全文：
刑法第二百六十六條：
在公共場所或公眾得出入之場所賭博財物者，處一千元以下罰金。但以供人暫時娛樂
之物為賭者，不在此限。
當場賭博之器具與在賭檯或兌換籌碼處之財物，不問屬於犯人與否，沒收之。
刑法第二百六十七條：
以賭博為常業者，處二年以下有期徒刑，得併科一千元以下罰金。
附表壹：
┌──┬─────────────┬─────────────┬────┐
│編號│品                      名│數                     量 │備    註│
├──┼─────────────┼─────────────┼────┤
│一  │電動賭博機具〔均含ＩＣ板〕│                          │九十年度│
│    │〔一〕小瑪琍              │陸台                      │偵字第二│
│    │      〔含ＩＣ板〕        │陸塊                      │五三六號│
├──┼─────────────┼─────────────┤案部份。│
│二  │現金                      │新台幣貳仟零玖拾元。      │        │
└──┴─────────────┴─────────────┴────┘
附表貳：
┌──┬─────────────┬─────────────┬────┐
│編號│品                      名│數                     量 │備    註│
├──┼─────────────┼─────────────┼────┤
│一  │電動賭博機具〔均含ＩＣ板〕│                          │九十年度│
│    │〔一〕小瑪琍              │參台                      │偵字第二│
│    │      〔含ＩＣ板〕        │參塊                      │五０六號│
├──┼─────────────┼─────────────┤案部份。│
│二  │現金                      │新台幣玖仟肆佰壹拾元。    │        │
└──┴─────────────┴─────────────┴────┘


司法院資訊處製作；財團法人民間司法改革基金會備份。
